# 购买资产免费给客户使用，一年后赠送给客户怎么做会计处理

提问人：wx_61c3148bbcdf 时间：2021-12-22 20:08:07
如题：
我司购买一批设备免费给客户使用，约定客户使用一年后，该批设备赠送给客户，这种会计处理应该怎么做呢

回答人：chenyiwei
具体交易背景是什么？满足什么条件的客户才可以享受？为何不是直接赠与，而是先免费使用，一年后才赠与客户？是否可能在这一年内因某些原因导致客户丧失接受赠与的资格？